A Register of the Claude Paillat Papers
Hoover Institution Archives
- Research materials, 1863-1999 (Folder 1-414)
  - Patronat-Bordeaux, 1972-1978 (Folder 67)
    - Entretiens, 1978 (Folder 67)
      - Courrech, Robert, 1978 (Folder 67: 9)
      - Dufourg, [?], 1978 (Folder 67: 10)
      - Labarthe, Jean, 1978 (Folder 67: 11)
      - Ramarony, Jules, Mme., 1978 (Folder 67: 12)
      - Sire, Pierre, 1978 (Folder 67: 13)
  - Patronat-Courrier, 1973-1982 (Folder 320-321)
    - Générale, 1974 (Folder 320: 3-6)
    - Bordeaux, 1974-1982 (Folder 320-321)
      - 1974 (Folder 320: 7)
      - 1977 (Folder 320: 8)
      - 1978 (Folder 320: 9)
      - 1979 (Folder 320: 10)
      - 1980 (Folder 321: 1)
      - 1981 (Folder 321: 2)
      - 1982 (Folder 321: 3)
    - Comité des Houillères, 1973-1974 (Folder 321: 4)
    - Lyon, 1974 (Folder 321: 5)
    - Nancy, 1974 (Folder 321: 6)
    - Nord, 1974 (Folder 321: 7)
    - Rouen, 1974 (Folder 321: 8)
  - Patronat-Courrier, 1973-1982 (Folder 395)
    - 1973 (Folder 395: 1)
    - 1977 (Folder 395: 2)
    - 1978 (Folder 395: 3)
    - 1979 (Folder 395: 4)
    - 1980 (Folder 395: 5)
    - 1981 (Folder 395: 6)
    - 1982 (Folder 395: 7)
  - Patronat-Lyon, 1917-1919 (Folder 150-151)
    - Le Progrès de Lyon, 1922-1924 (Folder 150)
      - 1922 (Folder 150: 1-6)
      - 1924 (Folder 150: 7-15)
    - Documentations diverses, 1975-1977 (Folder 150: 16)
    - Entretiens, 1975-1979 (Folder 150-151)
      - Pastre, René, 1975 (Folder 150: 17)
      - Pastre, André, 1975 (Folder 150: 18)
      - Bansillon, [?], 1975 (Folder 150: 19)
      - Lepeltier, [?], 1977 (Folder 150: 20)
      - Courbier, Jean, 1975 (Folder 150: 21)
      - Guibeaud, René, 1975 (Folder 150: 22)
      - Deriol, [?], 1975 (Folder 150: 23)
      - Truchot, René, 1975 (Folder 150: 24)
      - Bollaert, Émile, 1975 (Folder 150: 25)
      - Trarieux-Lumière, Maurice, 1979 (Folder 150: 26)
      - Mérieux, Charles, 1979 (Folder 151: 1-2)
    - Gillet, Edmond, Mme., 1961 (Folder 151: 3)
    - Famille Gillet, 1944-1950 (Folder 151: 4)
    - Société d'Économie Politique et d'Économie Sociale, 1966 (Folder 151: 5)
    - Secours aux rapatriés, 1917 (Folder 151: 6)
    - La Croix-Rouge Française, 1944 (Folder 151: 7)
    - Gillet-Motte, Edmond, Mme., 1920 (Folder 151: 8-9)
    - Rapatriés Évian-Lyon, 1917 (Folder 151: 10)
    - Institut Mérieux, 1974-1979 (Folder 151: 11)
    - Mérieux, Marcel, 1970 (Folder 151: 12)
    - Mérieux, Charles, 1970 (Folder 151: 13)
    - Jubilé Louis Lumière, 1935-1936 (Folder 151: 14)
    - Lumière, Auguste, 1954 (Folder 151: 15)
  - Patronat-Lyon, 1918-1973 (Folder 314)
    - La Région lyonnaise, 1920-1938 (Folder 314: 6)
    - Entretiens, 1973 (Folder 314)
      - Bernard, Aymé et Pierre Lombard, 1973 (Folder 314: 7)
      - Chatelus, Claude, 1973 (Folder 314: 8)
    - École de la Martinière, 1970 (Folder 314: 9)
    - Association Industrielle, Commerciale et Agricole, 1918-1969 (Folder 314: 10)
    - Notes, 1970 (Folder 314: 11)
  - Patronat-Lyon, 1920-1974 (Folder 409-410)
    - Association Industrielle, Commerciale et Agricole de Lyon, 1920-1939 (Folder 409)
      - 1920 (Folder 409: 6)
      - 1921 (Folder 409: 7)
      - 1923 (Folder 409: 8)
      - 1924 (Folder 409: 9)
      - 1932 (Folder 409: 10)
      - 1934 (Folder 409: 11)
      - 1937 (Folder 409: 12)
      - 1938 (Folder 409: 13)
      - 1939 (Folder 409: 14)
    - Entretiens, 1974 (Folder 410)
      - Brepson, [?], 1974 (Folder 410: 1)
      - Forestier, Georges, 1974 (Folder 410: 2)
    - Aubert, Édouard, Jusqu'au bout, 1973 (Folder 410: 3)
    - Le Progrés, 1974 (Folder 410: 4)
    - Documentation Brepson, 1919 (Folder 410: 5-6)
    - Fougère, Etienne, 1929 (Folder 410: 7)
    - Groupe Gillet, 1957-1973 (Folder 410: 8)
    - Lanier, Pierre, 1963 (Folder 410: 9)
  - Patronat-Marseille, 1976-1977 (Folder 13)
    - Entretiens, 1976-1977 (Folder 13)
      - Duclos-Prax, Mme., 1976 (Folder 13: 7)
      - Reynaud, I. M. et Michèle Perrein, 1976 (Folder 13: 8)
      - Scrépel, Jacques, 1977 (Folder 13: 9)
      - Sylvander, [?], 1976 (Folder 13: 10)
  - Patronat-Marseille, 1956-1974 (Folder 66-67)
    - Société pour la Défense et le Développement du Commerce et de l'Industrie de Marseille, 1956-1963 (Folder 66)
      - 1956 (Folder 66: 11)
      - 1957 (Folder 66: 12)
      - 1958 (Folder 66: 13)
      - 1959 (Folder 67: 1)
      - 1960 (Folder 67: 2)
      - 1963 (Folder 67: 3)
    - Union Patronale Interprofessionnelle de Marseille et des Bouches-du-Rhône, 1964-1974 (Folder 67)
      - 1964-1965 (Folder 67: 4)
      - 1966-1968 (Folder 67: 5)
      - 1969-1974 (Folder 67: 6)
  - Patronat-Marseille, 1955-1978 (Folder 72)
    - Mémoires de M. Prax, 1955 (Folder 72: 1)
    - Entretiens, 1978 (Folder 72)
      - Chamant, [?], 1978 (Folder 72: 2)
      - Feraud-Prax, [?], 1978 (Folder 72: 3)
      - Greffeuille, Marcel, 1978 (Folder 72: 4)
      - Huguier, [?], 1978 (Folder 72: 5)
      - Milani, Pierre, 1978 (Folder 72: 6)
      - La Pommeraye, Roger Guyot de, 1978 (Folder 72: 7)
      - Roux, Edmond, 1978 (Folder 72: 8)
      - Zarifi, Georges-Michel, 1978 (Folder 72: 9)
  - Patronat-Marseille, 1919-1955 (Folder 194-196)
    - Société pour la Défense du Commerce et de l'Industrie de Marseille, 1939-1955 (Folder 194)
      - 1939-1941 (Folder 194: 4-5)
      - 1942 (Folder 194: 6)
      - 1943 (Folder 194: 7)
      - 1944 (Folder 194: 8)
      - 1946 (Folder 194: 9-10)
      - 1947 (Folder 194: 11-13)
      - 1948 (Folder 194: 14-19)
      - 1949 (Folder 194: 20-23)
      - 1950 (Folder 194: 24-25)
      - 1951 (Folder 195: 1-2)
      - 1952 (Folder 195: 3-5)
      - 1953 (Folder 195: 6-7)
      - 1954 (Folder 195: 8-12)
      - 1955 (Folder 195: 13)
    - Chambre de Commerce, 1919-1924 (Folder 195-196)
      - 1919 (Folder 195: 14-15)
      - 1919-1920 (Folder 195: 16)
      - 1920 (Folder 195: 17)
      - 1921 (Folder 195: 18-19)
      - 1922 (Folder 195: 20)
      - 1923 (Folder 196: 1)
      - 1924 (Folder 196: 2)
  - Patronat-Marseille, 1925-1930 (Folder 413-414)
    - Chambre de Commerce, 1925-1930 (Folder 413)
      - 1925 (Folder 413: 11)
      - 1926 (Folder 413: 12)
      - 1927 (Folder 413: 13)
      - 1928 (Folder 413: 14)
      - 1929 (Folder 413: 15)
      - 1930 (Folder 414: 1)
    - Situation commerciale et industrielle, 1928-1929 (Folder 413)
      - 1928 (Folder 413: 11)
      - 1929 (Folder 413: 12)
  - Patronat-Marseille, 1930-1937 (Folder 353)
    - Sociéte pour la Défense du Commerce et de l'Industrie de Marseille, 1930-1932 (Folder 353)
      - 1930 (Folder 353: 1)
      - 1932 (Folder 353: 2)
    - Chambre de Commerce, 1931-1937 (Folder 353)
      - 1931 (Folder 353: 3)
      - 1932 (Folder 413: 4)
      - 1933 (Folder 413: 5)
      - 1934 (Folder 413: 6)
      - 1935 (Folder 413: 7)
      - 1936 (Folder 414: 8)
      - 1937 (Folder 414: 9)
  - Patronat-Marseille, 1938-1979 (Folder 314)
    - Rastoin, Édouard, 1938 (Folder 314: 1)
    - Entretiens, 1979 (Folder 314)
      - Rastoin, Edouard et Pierre Keller, 1979 (Folder 314: 2-4)
      - Guiral, Pierre, 1979 (Folder 314: 5)
  - Patronat-Marseille, 1977-1982 (Folder 342)
    - 1977 (Folder 342: 1)
    - 1978 (Folder 342: 2)
    - 1979 (Folder 342: 3)
    - 1980 (Folder 342: 4)
    - 1981 (Folder 342: 5)
    - 1982 (Folder 342: 6)
  - Patronat-Marseille, 1978-1978 (Folder 204)
    - Entretiens, 1978-1979 (Folder 204)
      - Guiral, Pierre, 1979 (Folder 204: 1)
      - Milani, Pierre, 1978-1979 (Folder 204: 2-3)
  - Patronat-Nancy, 1938-1975 (Folder 64-65)
    - Union des Chambres Syndicales de l'Est, 1939-1946 (Folder 64-65)
      - 1938-1939 (Folder 64: 11)
      - 1940-1946 (Folder 65: 1)
    - Friedel, Charles, 1970-1975 (Folder 65: 2)
    - Entretiens, 1974 (Folder 65)
      - Aubry, Paul, 1974 (Folder 65: 3)
      - Vaté, Paul et Paul Aubry, 1974 (Folder 65: 4)
  - Patronat-Nantes, 1869-1976 (Folder 411-413)
    - Association de la Suisse à la Mer, 1919 (Folder 411: 28)
    - Le Phare de la Loire, 1919 (Folder 411: 29)
    - Fêtes du carnaval, 1920-1921 (Folder 412: 1-4)
    - Délégation suisse, 1922 (Folder 412: 5)
    - Fêtes du carnaval, 1922-1923 (Folder 412: 6-7)
    - Briand, Aristide, 1923 (Folder 412: 8)
    - Fêtes du carnaval et de la mi-carême, 1924-1926 (Folder 412: 9-11)
    - Train publicitaire, 1926 (Folder 412: 12)
    - Saupiquet, Arsène, 1975 (Folder 412: 13)
    - Bellamy, Paul, 1918-1919 (Folder 412: 14)
    - Berry, Duchesse de, 1935 (Folder 412: 15)
    - Franc-maçonnerie, 1869-1976 (Folder 412: 16)
    - Maison Amieux, 1898-1943 (Folder 412: 17-19)
    - Fiérain, Jacques, "La restructuration de la conserverie à Nantes,", 1978 (Folder 412: 20)
    - Association Industrielle, Commerciale et Agricole de l'Ouest, 1919-1976 (Folder 412-413)
      - Consultation des archives, 1976 (Folder 412: 21-22)
      - Procès-verbaux et publications, 1919-1931 (Folder 412)
        - 1919 (Folder 412: 23)
        - 1920 (Folder 412: 24)
        - 1921 (Folder 412: 25)
        - 1922 (Folder 413: 1)
        - 1923 (Folder 413: 2)
        - 1924 (Folder 413: 3)
        - 1925 (Folder 413: 4)
        - 1926 (Folder 413: 5)
        - 1927 (Folder 413: 6)
        - 1928 (Folder 413: 7)
        - 1929 (Folder 413: 8)
        - 1930 (Folder 413: 9)
        - 1931 (Folder 413: 10)
  - Patronat-Nantes, 1897-1978 (Folder 283-285)
    - Delafoy, René, 1897-1934 (Folder 283: 8)
    - Contestation sociale, 1975 (Folder 284: 1)
    - Mallet, Bernard, 1966 (Folder 284: 2)
    - Mallet, Xavier, 1951-1978 (Folder 284-285)
      - 1951-1958 (Folder 284: 3)
      - 1962 (Folder 284: 4)
      - 1964 (Folder 284: 5)
      - 1965 (Folder 284: 6)
      - 1966 (Folder 285: 1)
      - 1967 (Folder 285: 2)
      - 1976 (Folder 285: 3)
      - 1977 (Folder 285: 4)
      - 1978 (Folder 285: 5)
  - Patronat-Nantes, 1925-1970 (Folder 269)
    - Association Industrielle, Commerciale et Agricole de l'Ouest, 1932-1939 (Folder 269)
      - 1932 (Folder 269: 3)
      - 1933 (Folder 269: 4)
      - 1934 (Folder 269: 5)
      - 1935 (Folder 269: 6)
      - 1936 (Folder 269: 7)
      - 1937 (Folder 269: 8)
      - 1938 (Folder 269: 9)
      - 1939 (Folder 269: 10)
    - Loire-Inférieure, 1925 (Folder 269: 11)
    - Nantes-Réalité, 1964-1970 (Folder 269: 12)
  - Patronat-Nantes, 1940-1972 (Folder 10)
    - Brieux, Michel, "Le mouvement ouvrier à Nantes de 1919 à 1931," mémoire pour l'obtention de la Maîtrise, 1972 (Folder 10: 8)
    - Association Industrielle, Commericale et Agricole de l'Ouest, 1940-1950 (Folder 10)
      - 1940-1941 (Folder 10: 9)
      - 1942-1945 (Folder 10: 10)
    - 1946-1950 (Folder 10: 11)
  - Patronat-Nantes, 1945-1978 (Folder 179-180)
    - Groupe Saupiquet, 1975 (Folder 179: 17)
    - Société Lefèvre-Utile, 1963-1974 (Folder 179)
      - Générale, 1971 (Folder 179: 18)
      - Edel, Jacques, 1969 (Folder 179: 19)
      - Lefévre-Utile, Patrick, 1963-1974 (Folder 179: 20-21)
    - Thébault, Pierre, "L'activité économique de la Basse-Loire de 1852 à 1939,", 1975 (Folder 180: 1)
    - Coumailleau, Claudine, "Le mouvement ouvrier à Nantes de 1931 à mai 1936,", 1972 (Folder 180: 2)
    - Lorho, Gérard, 1973 (Folder 180: 3)
    - Rapport du maire de Nantes au général de Gaulle, 1945 (Folder 180: 4)
    - Entretien avec [?] Bernard et Philippe Polo, 1978 (Folder 180: 5)
    - Famille Amieux, 1965 (Folder 180: 6)
  - Patronat-Nantes, 1946-1977 (Folder 317-320)
    - Mallet, Xavier, 1967-1968 (Folder 317)
      - 1967 (Folder 317: 7)
      - 1968 (Folder 317: 8)
    - Mallet, Bernard, 1969-1970 (Folder 318)
      - 1969 (Folder 318: 1)
      - 1970 (Folder 318: 2-3)
    - Guéry, Daniel, "Histoire du mouvement ouvrier à Nantes de 1914 à 1918,", 1972 (Folder 318: 4)
    - Durand, Abel, 1946-1975 (Folder 319: 1)
    - Martin, F., 1972 (Folder 319: 2)
    - Entretiens, 1976-1977 (Folder 319-320)
      - Briton, [?], [?] Beaupère, et [?] Horeau, 1976 (Folder 319: 3-4)
      - Courville, Luce, 1976 (Folder 319: 5)
      - Cosse, Georges, 1977 (Folder 319: 6-7)
      - Bruneau, Jean, 1977 (Folder 319: 8-9)
      - Guibal, Robert-William, 1977 (Folder 320: 1-2)
  - Patronat-Nantes, 1967-1978 (Folder 112-113)
    - Durand, Abel, 1967 (Folder 112: 7)
    - Entretiens, 1976-1978 (Folder 112-113)
      - Brunner, Gabriel, 1977 (Folder 112: 8)
      - Decré, Émile, 1977 (Folder 112: 9)
      - Decré, Michel, M. et Mme., 1976 (Folder 112: 10)
      - Delafoy, [?], 1976 (Folder 112: 11)
      - Dréan, [?], 1976 (Folder 112: 12)
      - Durand-Perdriel, René, 1976 (Folder 112: 13)
      - Grandjouan, Paul, 1977 (Folder 112: 14)
      - Lefèvre-Utile, Michel, 1977 (Folder 113: 1)
      - Lefèvre-Utile, Patrick, 1977 (Folder 113: 2-3)
      - Mallet, Xavier, 1978 (Folder 113: 4)
      - Martin, [?], 1977 (Folder 113: 5)
      - Riou, [?], 1976 (Folder 113: 6)
      - Zalkind, [?], 1978 (Folder 113: 7)
  - Patronat-Nantes, 1975-1985 (Folder 234)
    - Enquêtes, 1975-1979 (Folder 234: 5)
    - Courrier, 1977-1982 (Folder 234)
      - 1977 (Folder 234: 6)
      - 1978 (Folder 234: 7)
      - 1979 (Folder 234: 8)
      - 1980 (Folder 234: 9)
      - 1981 (Folder 234: 10)
      - 1982 (Folder 234: 11)
  - Patronat-Nantes, 1976-1979 (Folder 7, 12-13)
    - Entretiens, 1976-1979 (Folder 7, 12-13)
      - Amieux, Jean-Maurice, 1979 (Folder 7: 7)
      - Brissonneau, Nicole, 1978 (Folder 7: 8)
      - Chesné, André, 1979 (Folder 7: 9)
      - Durand-Perdriel, [?], 1976 (Folder 7: 10)
      - Lefèvre-Utile, Patrick, 1978 (Folder 7: 11)
      - Lenoir, [?], 1979 (Folder 7: 12)
      - Pierre, Jean et [?] Nondin, 1978 (Folder 7: 13)
      - Robichon, [?], 1979 (Folder 7: 14)
      - Setout, Léon, 1978 (Folder 7: 15)
      - Babin-Chevaye, [?], 1977 (Folder 12: 14)
      - Catta, [?], 1978 (Folder 13: 1)
      - Morault, [?], 1977 (Folder 13: 2)
      - Raingeard, Michel, 1977-1978 (Folder 13)
        - 1977 (Folder 13: 3)
        - 1978 (Folder 13: 4)
      - Rouchet, [?], 1977 (Folder 13: 5)
      - Zalkind, [?] et [?] Riou, 1976 (Folder 13: 6)
  - Patronat-Nantes, 1977-1978 (Folder 11)
    - Entretiens, 1977-1978 (Folder 11)
      - Allain des Beauvais, M. et Mme., 1977 (Folder 11: 1)
      - Boumier, [?], 1977 (Folder 11: 2)
      - Lerat, Bernard, 1977-1978 (Folder 11)
        - 1977 (Folder 11: 3)
        - 1978 (Folder 11: 4)
      - Polo, Marc, 1977-1978 (Folder 11)
        - 1977 (Folder 11: 5)
        - 1978 (Folder 11: 6)
  - Patronat-Nord, 1901-1976 (Folder 77-78)
    - Générale, 1976 (Folder 77: 9)
    - Liénart, Achille, 1901-1926 (Folder 77: 10)
    - Hilaire, Yves-Marie, 1966-1972 (Folder 77: 11)
    - Dumortier, Jacques, 1972 (Folder 77: 12)
    - Robichez, Louis, 1970 (Folder 77: 13-14)
    - Piat, Maurice, 1970 (Folder 77: 15)
    - Blain, Louis, 1931-1949 (Folder 78: 1)
    - Syndicats patronaux, 1954 (Folder 78: 2)
    - d'Halluin, Bernard, 1970 (Folder 78: 3)
    - Entretien avec Roger Jean Gaulon, 1973 (Folder 78: 4)
  - Patronat-Rouen, 1933-1974 (Folder 161)
    - Chambre de Commerce du Havre, 1933 (Folder 161: 1)
    - Blondel, Georges, 1958 (Folder 161: 2)
    - Sement, Pierre, 1974 (Folder 161)
      - Entretiens, 1974 (Folder 161: 3)
    - Questionnaire, 1974 (Folder 161: 4)
  - Personnalités diverses, 1971-1982 (Folder 43)
    - Montand, Yves, 1977-1981 (Folder 43: 1)
    - Guillemin, Roger, 1977-1978 (Folder 43: 2)
    - Callas, Maria, 1977 (Folder 43: 3)
    - Rostand, Jean, 1977 (Folder 43: 4)
    - Ariès, Philippe, 1978 (Folder 43: 5)
    - Aron, Raymond, 1976 (Folder 43: 6)
    - Marcuse, Herbert, 1979 (Folder 43: 7)
    - Kessel, Joseph, 1979 (Folder 43: 8)
    - Jouvenel, Bertrand de, 1980 (Folder 43: 9)
    - Sartre, Jean-Paul, 1977-1980 (Folder 43: 10)
    - Malraux, André, 1971-1976 (Folder 43: 11)
    - Levi-Strauss, Claude, 1980 (Folder 43: 12)
    - Rebatet, Lucien, 1976 (Folder 43: 13)
    - Picasso, Pablo, 1981 (Folder 43: 14)
    - Lacan, Jacques, 1981 (Folder 43: 15)
    - Hallier, Jean-Edern, 1982 (Folder 43: 16)
  - Personnalités politiques, 1969-1982 (Folder 32-33)
    - Chaban-Delmas, Jacques, 1969-1979 (Folder 32)
      - 1969-1971 (Folder 32: 4)
      - 1972-1979 (Folder 32: 5)
    - Dassault, Marcel, 1977-1980 (Folder 32: 6)
    - Debray, Régis, 1970 (Folder 32: 7)
    - Defferre, Gaston, 1970 (Folder 32: 8)
    - Delors, Jacques, 1974-1975 (Folder 32: 9)
    - Faure, Edgar, 1969-1973 (Folder 32: 10)
    - Gaulle, Philippe de, 1972 (Folder 32: 11)
    - Geismar, Alain, 1970-1972 (Folder 32: 12)
    - Giroud, Françoise, 1974-1975 (Folder 32: 13)
    - Jobert, Michel, 1974-1975 (Folder 32: 14)
    - Lecaunet, Jean, 1970-1973 (Folder 32: 15)
    - Marcellin, Raymond, 1970-1974 (Folder 32: 16)
    - Mendès-France, Pierre, 1976 (Folder 32: 17)
    - Messmer, Pierre, 1972-1974 (Folder 32: 18)
    - Peyrefitte, Alain, 1974-1982 (Folder 32: 19)
    - Poniatowski, Michel, 1970-1979 (Folder 33: 1)
    - Royer, Jean, 1974 (Folder 33: 2)
    - Servan-Schreiber, Jean-Jacques, 1969-1979 (Folder 33)
      - 1969-1970 (Folder 33: 3)
      - 1971-1979 (Folder 33: 4)
    - Veil, Simone, 1979-1981 (Folder 33: 5)
  - Petitjean, Camille, 1962-1999 (Folder 342)
    - Générale, 1962-1990 (Folder 342: 7)
    - Fels, Marcel, 1989 (Folder 342: 8)
    - Mourrut, Jean-Louis, 1994 (Folder 342: 9)
    - Chardin, Brigitte, 1997 (Folder 342: 10-13)
    - Méry, Guy, 1999 (Folder 342: 14)
  - Pétrole, 1930-1974 (Folder 82)
    - Générale, 1962-1990 (Folder 82: 1)
    - Compagnie Française des Pétroles (C.F.P.), 1930-1960 (Folder 82)
      - 1930 (Folder 82: 2)
      - 1940 (Folder 82: 3)
      - 1960 (Folder 82: 3)
  - Peyerimhoff, Henri de, 1928-1974 (Folder 211)
    - Documentation, 1950 (Folder 211: 2)
    - Conférence et articles, 1928-1956 (Folder 211: 3)
    - Notes, 1974 (Folder 211: 4)
    - Entretiens, 1974 (Folder 211)
      - Peyerimhoff, Jacques de, 1974 (Folder 211: 5)
      - Peyerimhoff, Henri de, Madame, 1974 (Folder 211: 6)
  - Politique extérieure, 1969-1982 (Folder 44)
    - Générale, 1970-1978 (Folder 44: 1)
    - Sommet économique de Venise, 1980 (Folder 44: 2)
    - La détente, 1976-1982 (Folder 44: 3)
    - France/États-Unis, 1970-1982 (Folder 44: 4)
    - France/Grande-Bretagne, 1972 (Folder 44: 5)
    - France/Afrique noire, 1971-1979 (Folder 44: 6)
    - France/Proche-Orient, 1969-1974 (Folder 44: 7)
    - France/Tchad, 1969-1972 (Folder 44: 8)
    - France/Israel, 1973 (Folder 44: 9)
    - France/Suisse, 1974 (Folder 44: 10)
    - France/C.I.A., 1974-1976 (Folder 44: 11)
    - France/Portugal, 1975 (Folder 44: 12)
    - Sommet de Cancún, 1981 (Folder 44: 13)
    - France/Iran, 1981 (Folder 44: 14)
    - Sommet de Versailles, 1982 (Folder 44: 15)
  - Politique intérieure, 1918-1973 (Folder 356)
    - Rapports des préfets, 1918-1924 (Folder 356: 3)
    - Liste des députés élus, 1919-1936 (Folder 356: 4)
    - Maurras, Charles, 1939 (Folder 356: 5)
    - Albrecht, Berty, 1973 (Folder 356: 6)
    - Caillaux, Joseph, 1936 (Folder 356: 7)
  - Politique intérieure, 1969-1980 (Folder 39-40)
    - Générale, 1969-1980 (Folder 39)
      - 1969-1974 (Folder 39: 1)
      - 1976 (Folder 39: 2)
      - 1977 (Folder 39: 3)
      - 1978 (Folder 39: 4)
      - 1979 (Folder 39: 5)
      - 1980 (Folder 39: 6)
    - Levaï, Ivan, 1977-1980 (Folder 39)
      - 1977-1978 (Folder 39: 7)
      - 1979-1980 (Folder 39: 8)
    - Emprunt Pinay, 1971-1973 (Folder 39: 9)
    - Majorité à 18 ans, 1974 (Folder 39: 10)
    - Économie, 1975 (Folder 39: 11)
    - Bilans de l'année, 1979 (Folder 39: 12)
    - Conseil de Paris, 1972 (Folder 40: 1)
    - Sénat, 1975 (Folder 40: 2)
    - Administration, 1970-1972 (Folder 40: 3)
    - Constitution, 1969-1978 (Folder 40: 4)
    - Fonction publique, 1974-1979 (Folder 40: 5)
    - Gouvernement et agitation, 1969-1979 (Folder 40: 6)
    - Allocations, 1970-1974 (Folder 40: 7)
    - Cérémonies diverses, 1970-1974 (Folder 40: 8)
  - Politique intérieure, 1975 (Folder 163: 11)
  - Politique militaire, 1970-1980 (Folder 44-45)
    - Générale, 1975-1979 (Folder 44: 16)
    - Force de dissuasion, 1978-1980 (Folder 44: 17)
    - Aviation-Espace, 1970-1979 (Folder 44: 18)
    - Marine, 1970-1978 (Folder 44: 19)
    - Sous-marins nucléaires, 1970-1980 (Folder 44: 20)
    - Bombe à neutrons, 1978-1980 (Folder 44: 21)
    - Rapports avec l'étranger, 1970 (Folder 45: 1)
    - Vente d'armes, 1970-1980 (Folder 45: 2)
  - Popelin, Claude, 1963-1975 (Folder 219)
    - Courrier, 1974-1975 (Folder 219: 1)
    - Conseil National du Patronat Français, 1975 (Folder 219: 2)
    - Entretiens, 1973-1975 (Folder 219)
      - Barsalou, [?], 1973 (Folder 219: 3)
      - Garnier, Marthe, 1975 (Folder 219: 4)
      - Létang, [?], 1973 (Folder 219: 5)
      - Poncet, François, 1973 (Folder 219: 6)
      - Tarde, Guillaume de, 1973 (Folder 219: 7)
    - Lafond, Henri, 1963 (Folder 219: 8)
    - Ricard, Pierre, 1956 (Folder 219: 9)
    - Notes Lambert, 1973 (Folder 219: 10)
  - Postes, Télégraphes et Téléphones (P.T.T.), 1970-1980 (Folder 52)
    - Générale, 1970-1980 (Folder 52)
      - 1970-1975 (Folder 52: 3)
      - 1978-1980 (Folder 52: 4)
    - Téléphone, 1970-1975 (Folder 52: 5)
  - Presse, 1922-1985 (Folder 25-27)
    - Générale, 1969-1980 (Folder 25: 8)
    - Le Canard enchaînè, 1922-1980 (Folder 25)
      - 1922-1972 (Folder 25: 9)
      - 1973 (Folder 25: 10)
      - 1974-1980 (Folder 25: 11)
    - Le Figaro, 1969-1975 (Folder 25: 12)
    - Groupe Hersant, 1970-1980 (Folder 26: 1)
    - Le Quotidien de Paris, 1981 (Folder 26: 2)
    - Agence France-Presse, 1978-1979 (Folder 26: 3)
    - Presse d'opinion, 1971-1972 (Folder 26: 4)
    - Presse étrangère, 1971-1972 (Folder 26: 5)
    - Presse régionale, 1970-1979 (Folder 26: 6)
    - Sud-Ouest, 1972 (Folder 26: 7)
    - Paris-Normandie, 1972 (Folder 26: 8)
    - Le Point, 1972-1982 (Folder 26: 9)
    - L'Express, 1971-1975 (Folder 26: 10)
    - Le Dauphiné libéré, 1974 (Folder 26: 11)
    - Minute, 1975 (Folder 26: 12)
    - Paris-Jour, 1972 (Folder 26: 13)
    - Combat, 1971-1974 (Folder 26: 14)
    - France-soir, 1970-1980 (Folder 26: 15)
    - Le Progrès, 1978-1980 (Folder 26: 16)
    - l'Aurore, 1978-1980 (Folder 26: 17)
    - Le Monde, 1969-1983 (Folder 26: 18)
    - Le Parisien libéré, 1971-1975 (Folder 26: 19)
    - Journalistes, 1969-1980 (Folder 26: 20)
    - Amaury, Émilien, 1977 (Folder 26: 21)
    - Beuve-Méry, Hubert, 1977 (Folder 26: 22)
    - Prouvost, Jean, 1973-1976 (Folder 26: 23)
    - Filipacchi, Daniel, 1973-1974 (Folder 26: 24)
    - Société des Rédacteurs, 1966-1967 (Folder 26: 25)
    - Aide de l'état, 1971-1972 (Folder 27: 1)
    - La crise de la presse, 1971-1975 (Folder 27: 2)
    - Les procès, 1969-1974 (Folder 27: 3)
  - Recherches diverses, 1974-1981 (Folder 160)
    - Mémorandums, 1974-1976 (Folder 160)
      - 1974 (Folder 160: 1)
      - 1975 (Folder 160: 2)
      - 1976 (Folder 160: 3)
    - Bibliothèques et catalogues, 1972-1981 (Folder 160: 4)
    - Documentation-livres, 1974-1976 (Folder 160: 5)
  - Recherches diverses, 1974-1980 (Folder 160)
    - États-Unis, 1974-1980 (Folder 160)
      - Recherches, 1974-1976 (Folder 160: 6)
      - Bibliographies, 1980 (Folder 160: 7)
      - Loucheur, Louis, 1975 (Folder 160: 8)
  - Recherches-France, 1965-1985 (Folder 13)
    - La Guerre-Éclair, 1984-1985 (Folder 13)
      - 1984 (Folder 13: 11-12)
      - 1985 (Folder 13: 13)
    - La Bataille du Nord, 1965-1984 (Folder 13: 14)
  - Le Redressement Français, 1926-1933 (Folder 206-207)
    - 1926 (Folder 206: 3)
    - 1927 (Folder 206: 4-5)
    - 1928 (Folder 207: 1-2)
    - 1931 (Folder 207: 3-4)
    - 1932 (Folder 207: 5-6)
    - 1933 (Folder 207: 7-8)
  - Le Redressement Français, 1932-1935 (Folder 230)
    - 1932 (Folder 230: 1)
    - 1934 (Folder 230: 2-8)
    - 1935 (Folder 230: 9-18)
  - Redressement Français, 1926-1973 (Folder 364-365)
    - Le Redressement Français, 1928-1935 (Folder 364-365)
      - 1928 (Folder 364: 9)
      - 1929 (Folder 364: 10-12)
      - 1930 (Folder 364: 13-14)
      - 1931-1935 (Folder 365: 1)